【裁判字號】    92,訴,482
【裁判日期】    920915
【裁判案由】    毒品危害防制條例
【裁判全文】
臺灣士林地方法院刑事判決                          九十二年度訴字第四八二號
    公  訴  人  臺灣士林地方法院檢察署檢察官
    被      告  甲○○
右列被告因違反毒品危害防制條例案件，經檢察官提起公訴（九十二年度毒偵字第六
一三號），本院判決如左：
    主  文
甲○○連續施用第一級毒品，處有期徒刑拾壹月，扣案之第一級毒品海洛因壹包淨重
零點壹柒公克、針筒壹支均沒收，海洛因並銷燬；又連續施用第二級毒品，處有期徒
刑陸月；應執行有期徒刑壹年肆月，扣案之第一級毒品海洛因壹包淨重零點壹柒公克
、針筒壹支均沒收，海洛因並銷燬。
    事  實
一甲○○前因施用毒品案件，經臺灣板橋地方法院裁定送觀察、勒戒後，認有繼續施
  用毒品之傾向，而經法院裁定送強制戒治，於強制戒治期滿，由臺灣板橋地方法院
  檢察署檢察官於民國八十九年一月九日，以八十九年度戒毒偵字第五五號不起訴處
  分確定。復因施用毒品案件，為警於九十一年八月二十四日查獲，經台灣板橋地方
  法院檢察署檢察官聲請臺灣板橋地方法院裁定令入戒治處所施以強制戒治，並以九
  十一年度毒偵字第三七五五號起訴書提起公訴，經臺灣板橋地方法院於九十二年一
  月三十日，以九十一年度訴字第二四一九號刑事判決就其施用第一級毒品部分處有
  期徒刑八月，施用第二級毒品部分處有期徒刑四月，應執行有期徒刑十月。詎其仍
  不知悔悟，復分別基於施用第一級毒品及第二級毒品之概括犯意，自九十二年二月
  十五日起（起訴書認自上開刑事案件宣示判決後起，然經蒞庭檢察官更正為自九十
  二年二月十五日起）至同月二十八日止，在其台北縣汐止市○○○路○段九三號十
  八樓之一居住處，連續以將第一級毒品海洛因置入扣案其所有之針筒內，以注射之
  方式施用海洛因，共計施用十餘次。另於同一期間、地點，連續以將第二級毒品安
  非他命置入吸食器內燒烤，吸用其煙氣之方式，施用第二級毒品安非他命，平均一
  天施用一次，共施用十餘次。嗣於九十二年二月二十八日十八時三十分許，為警在
  上址查獲，並扣得第一級毒品海洛因淨重０．一七公克（起訴書誤為○．四五公克
  ）及施用海洛因所用之注射針筒一支。
二案經臺北市政府警察局松山分局報告台灣士林地方法院檢察署檢察官偵查起訴。
   理  由
一右揭犯罪事實，業據被告甲○○自白不諱，而被告於九十二年二月二十八日為警查
  獲時所採集之尿液，經送台灣尖端先進生技醫藥股份有限公司濫用藥物檢驗中心鑑
  驗，呈安非他命及嗎啡陽性反應等情，有該中心濫用藥物檢驗報告一紙在卷可參。
  而查扣之白粉一包（淨重○．一七公克，包裝重○．四三公克），經送法務部調查
  局鑑定，確含海洛因成分等情有該局九十二年七月十七日調科壹字第○四○○○三
  二六七號鑑定通知書一份在卷可參，此外復有扣案之針筒一支可佐，堪認被告之自
  白與事實相符，足以採信。又被告稱其未收受台灣板橋地方法院九十一年度訴字第
  二四一九號之刑事判決等語，而參卷附被告之台灣高等法院被告全國前案紀錄表，
  該案應尚未確定。然被告於本院審理時自承：九十一年八月二十四日為警查獲後，
  即想戒斷毒癮，而未再施用海洛因及安非他命，迄至九十二年二月十五日方因男友
  入監才又開始施用海洛因及安非他命等語，顯見本件被告自九十二年二月十五日起
  再施用第一級毒品海洛因及第二級毒品安非他命，係另行起意，縱上開台灣板橋地
  方法院之刑事判決未確定，本案亦不會為該案嗣後確定之既判力所及，附此敘明。
  本件事證明確，被告犯行洵堪認定，應依法論科。
二按海洛因、安非他命分屬毒品危害防制條例第二條第一項第一款、第二款所規範之
  第一級毒品、第二級毒品。又施用毒品經觀察勒戒後，有繼續施用毒品之傾向，由
  檢察官聲請法院裁定令入戒治處所施以強制戒治，期滿，應由檢察官為不起訴處分
  ，為不起訴處分後五年內再施用毒品者，應進入訴訟程序審理，毒品危害防制條例
  第二十條第二項、第二十三條定有明文。查被告前因施用毒品案件，經臺灣板橋地
  方法院裁定送觀察、勒戒後，認有繼續施用毒品之傾向，而經法院裁定送強制戒治
  ，於強制戒治期滿，由臺灣板橋地方法院檢察署檢察官於八十九年一月九日，以八
  十九年度戒毒偵字第五五號不起訴處分確定。復因施用毒品案件，為警於九十一年
  八月二十四日查獲，經台灣板橋地方法院檢察署檢察官聲請臺灣板橋地方法院裁定
  令入戒治處所施以強制戒治，並以九十一年度毒偵字第三七五五號起訴書提起公訴
  ，經臺灣板橋地方法院於九十二年一月三十日，以九十一年度訴字第二四一九號刑
  事判決就其施用第一級毒品部分處有期徒刑八月，施用第二級毒品部分處有期徒刑
  四月，應執行有期徒刑十月等情，有台灣高等法院被告全國前案紀錄表、檢察官透
  過電腦網路調取之前開不起訴處分書、起訴書、台灣板橋地方法院刑事判決在卷可
  參。是本件被告再度施用第一級毒品海洛因、第二級毒品安非他命，係施用毒品經
  觀察勒戒後，有繼續施用毒品傾向，經檢察官聲請強制戒治，期滿，檢察官為不起
  訴處分後，五年內再施用毒品，符合上開規定，合先敘明。
三核被告施用海洛因、安非他命之行為，分別係犯毒品危害防制條例第十條第一項之
  施用第一級毒品罪，及同條例第十條第二項之施用第二級毒品罪。被告於施用毒品
  海洛因、安非他命前後持有各該毒品之低度行為，應分別為施用之高度行為所吸收
  ，均不另論罪。被告分別先後多次施用第一級毒品海洛因及第二級毒品安非他命之
  犯行，均時間緊接，犯罪構成要件相同，顯俱係出於概括之犯意而為，皆為連續犯
  ，應分別依刑法第五十六條之規定，以一罪論，並分別加重其刑。被告所犯上開施
  用第一級毒品、第二級毒品二罪間，犯意各別，行為互異，罪質互殊，應分論併罰
  。爰審酌被告前有毒品前科，竟仍不知悔改，陷於毒癮而難以自拔，及其犯罪之動
  機、手段、於本件犯罪後尚能坦承犯行，態度良好等一切情狀，分別量處如主文所
  示之刑，並定其應執行刑。
四扣案之第一級毒品海洛因淨重０．一七公克，為違禁物，依毒品危害防制條例第十
  八條第一項前段規定，於被告所犯施用第一級毒品宣告之主刑項下，宣告沒收銷燬
  。扣案針筒一支，為被告所有，且供施用海洛因所用，業據被告陳明，爰依刑法第
  三十八條第一項第二款規定，於其所犯施用第一級毒品宣告之主刑項下，宣告沒收
  。
五依刑事訴訟法第二百九十九條第一項前段、毒品危害防制條例第十條第一項、第二
  項、第十八條第一項前段、刑法第十一條、第五十六條、第三十八條第一項第二款
  、第五十一條第五款，判決如主文。
本案經檢察官林聰良到庭執行職務。
中      華      民      國      九十二      年    九    月     十五     日
                                  臺灣士林地方法院刑事第一庭
                                      法  官  江  翠  萍
右正本證明與原本無異。
如不服本判決，應於判決送達後十日內，向本院提出上訴狀。
                                      書記官  范  淑  芬
中      華      民      國      九十二      年    九    月    二十二    日
附錄本判決論罪科刑依據之法條：
毒品危害防制條例第十條第一項、第二項
施用第一級毒品者，處六月以上五年以下有期徒刑。
施用第二級毒品者，處三年以下有期徒刑。


司法院資訊處製作；財團法人民間司法改革基金會備份。
